臺灣彰化地方法院刑事判決
110年度易字第826號
公  訴  人  臺灣彰化地方檢察署檢察官 
被      告  石字宏



指定辯護人  陳韋樵律師
上列被告因加重竊盜案件，經檢察官提起公訴（110年度偵字第8
724、8927、12592號），被告於準備程序進行中就被訴事實為有
罪之陳述，本院逕改以簡式審判程序，判決如下：
    主  文
石字宏犯如附表所示之罪，各處如附表所示之刑及沒收。附表編
號1、3合併定其應執行有期徒刑捌月，如易科罰金以新臺幣壹仟
元折算壹日。
    犯罪事實
一、石字宏意圖為自己不法之所有，分別為下列行為：
　㈠基於攜帶兇器之加重竊盜犯意，於民國110年5月6日上午6時4
    4分許，騎乘懸掛不知情之洪如音所有車牌號碼000-000號之
    普通重型機車，至址設彰化縣○○市○○路000號中華郵政股份
    有限公司彰化西門郵局（下稱西門郵局）前，持其所有之一
    字起子、萬能鉗等物，欲撬開由陳欣儀所管領之西門郵局AT
    M提款機竊取其內現金，然因無法撬開提款機而未果。陳欣
    儀於110年5月6日上午8時40分許，發現西門郵局提款機遭人
    破壞，報警調閱監視器畫面，循線查獲，並扣得上開萬能鉗
    1支（一字起子另案扣押）。
  ㈡復基於侵入住宅之加重竊盜犯意，於110年6月28日上午2時許
    ，步行經過阮進南位於彰化縣○○市○○路00巷0弄0號住處時，
    見大門未關，竟無故侵入其住處2樓，趁阮進南熟睡時，竊
    取其所有之平板電腦【IMEI：DMPX39S7JMVR；價值約新臺幣
    （下同）1萬5,000元】及機車鑰匙1串。阮進南於110年6月2
    8日上午6時30分許，發覺失竊，通報警方以其平板電腦之定
    位系統循線查獲，並扣得該平板電腦1台及鑰匙1串（均已發
    還）。
　㈢又基於竊盜之犯意，於110年6月22日上午3時29分許，騎乘其
    母許秀菊所有之車牌號碼000-000號普通重型機車至彰化縣
    彰化市永芳路540巷31弄附近，步行至永芳路540巷31弄17號
    前，徒手開啟林村谷停放於住處前之車牌號碼00-0000號自
    用小貨車車門，竊取車用音響1組（價值約3,000元）、行車
    紀錄器1組（價值約3,000元）、胎壓器1個（價值約300元）
    、該小貨車行照1張（補辦約需200元）及零錢約200元後，
    復竊取停放於住處前之電動機車充電器（1,000元）得手後
    離去。林村谷發覺失竊，報警調閱監視器畫面，循線查獲。
二、案經陳欣儀、阮進南、林村谷分別訴由彰化縣警察局彰化分
    局報告臺灣彰化地方檢察署檢察官偵查起訴。
    理    由
一、被告所犯之本案犯罪，係死刑、無期徒刑、最輕本刑為3 年
    以上有期徒刑以外之罪，其於準備程序就上開被訴事實為有
    罪之陳述，經本院告知簡式審判程序之旨，並聽取其與公訴
    人之意見後，認無不得或不宜改依簡式審判程序進行之情事
    ，爰依刑事訴訟法第273 條之1 第1 項規定，逕行簡式審判
    程序，先予敘明。
二、證據名稱：
  ㈠證人即告訴人陳欣儀於警詢時之指訴。　　
　㈡證人即告訴人阮進南於警詢時之指訴。
　㈢證人即告訴人林村谷於警詢時之指訴。
　㈣證人洪伯楙於警詢之證述。　
　㈤彰化分局民族路派出所110年5月6日扣押筆錄、扣押物品目錄
    表、監視器翻拍畫面、現場蒐證照片及車輛詳細資料報表。
  ㈥彰化縣警察局彰化分局110年6月28日扣押筆錄、扣押物品目
    錄表、贓物認領保管單及現場蒐證照片（含系爭平版電腦網
    路定位畫面）。　
　㈦監視器翻拍畫面及車輛詳細資料報表。
　㈧扣案萬能鉗1支。
三、論罪科刑：
  ㈠按刑法第321條第1項第1款所定之「住宅」，是指人類日常住
    居生活作息之場所。又所謂兇器，凡客觀上足以危害生命、
    身體之器具皆屬之，被告持犯罪事實㈠所示持一字起子、萬
    能鉗破壞郵局ATM提款機行竊，該一字起子、萬能鉗質地堅
    硬、前端尖銳，客觀上可供兇器使用以危害他人之生命、身
    體，可認為兇器。是核被告就犯罪事實㈠、㈡、㈢所為分別
    係犯刑法第321 條第2 項、第1 項第 3 款之攜帶兇器竊盜
    未遂、同法第321條第1項第1款之侵入住宅竊盜罪，及同法
    第320 條第1 項之普通竊盜罪。
  ㈡被告上開各次竊盜犯行，犯意各別，行為互殊，應予分論併
    罰。
　㈢查被告前因詐欺案件，經本院以104年度易字第255號判處有
    期徒刑3月確定，107年5月2日執行完畢出監，有臺灣高等法
    院被告前案紀錄表在卷可稽，被告於有期徒刑執行完畢後5
    年內故意再犯本件有期徒刑以上刑之各罪，均為累犯，本院
    依大法官第775號解釋意旨，考量被告於刑罰執行完畢後，5
    年內即再犯本案，顯見對於刑罰之反應力薄弱，有加重其刑
    之必要，且依本案各次之犯罪情節，加重被告所犯之罪最低
    法定本刑，並無造成刑罰過重，罪刑不相當之情況，爰於被
    告各次犯行，均依刑法第47條第1 項規定，加重其刑。
  ㈣又被告持其所有之一字起子、萬能鉗等物，欲撬開由陳欣儀
    所管領之西門郵局ATM提款機竊取其內現金，然因無法撬開
    提款機而未果，未遂，應依刑法第25條第2項之規定，減輕
    其刑，並就犯罪事實㈠所為犯行依法先加後減之。
　㈤爰審酌被告自述國中肄業，沒有其他專門技術或證照，未婚
    、沒有小孩，目前獨居，從事機車修理工作，收入不到2萬
    元，供己生活支用等生活狀況，及其犯後坦承犯行之態度，
    並參酌其犯罪手段、竊得財物之價值等一切情狀，分別量處
    如附表之罪名及處罰欄所示之刑，並就附表編號1、3所示之
    罪諭知易科罰之折算標準，及就得易科罰金之刑定其應執行
    之刑及易科罰金之折算標準。
四、沒收：
  ㈠扣案之萬能鉗1支，係被告所有，用於本案犯罪事實㈠所使用
    之工具，爰依刑法第38條第1項前段之規定宣告沒收。
　㈡犯罪所得：
    被告因犯罪事實㈢犯行竊得之零錢200元（以最有利被告之
    方式計算推估）、車用音響1組、行車紀錄器1組、胎壓器1
    個及電動機車充電器1個，為其犯罪所得，未扣案，亦未返
    還被害人，爰依刑法第38條之1第1項、第3項規定宣告沒收
    ，於全部或一部不能沒收或不宜執行沒收時，追徵其價額。
  ㈢另犯罪工具一字起子（另案扣押）為被告所有，亦係供前揭
    犯罪所用，原應併予宣告沒收。惟該一字起子扣押於另毀損
    案件中，且經該案宣告沒收，並已執行沒收完畢（見本院11
    0年度易字第606號判決及臺灣彰化地方檢察署111年執沒字
    第52號），有臺灣高等法院被告前案紀錄表足參，是該一字
    起子已因執行完畢不存在，依法自無庸再予宣告沒收，附此
    敘明。
  ㈣再犯罪事實欄㈢犯行所得之小貨車行照1張，雖未扣案，然此
    證件價值低微，其功能為證明識別之用，本身不具備經濟價
    值，沒收此物品，不具刑法重要性，爰依刑法第38條之2第2
    項之規定，不予宣告沒收或追徵，併此敘明。
據上論斷，應依刑事訴訟法第273 條之1 第1 項、第299 條第1
項前段、第310 條之2 、第454 條第1 項，判決如主文。
本案經檢察官吳曉婷提起公訴，檢察官林士富到庭執行職務。
中　　華　　民　　國　　111 　年　　 3　　月　　16　　日
                  刑事第五庭    法      官  李淑惠
以上正本證明與原本無異。
如不服本判決應於收受判決後20日內向本院提出上訴書狀，並應
敘述具體理由。其未敘述上訴理由者，應於上訴期間屆滿後20日
內向本院補提理由書( 均須按他造當事人之人數附繕本) 「切勿
逕送上級法院」。
告訴人或被害人對於判決如有不服具備理由請求檢察官上訴者，
其上訴期間之計算係以檢察官收受判決正本之日期為準。
中　　華　　民　　國　　111 　年　　3 　　月　　16　　日
                                書  記  官  黃國源

附表：
編號 犯罪事實 犯罪所得        罪名及處罰  1 犯罪事實㈠所示 無 石字宏犯攜帶兇器竊盜未遂罪，累犯，處有期徒刑伍月，如易科罰金以新臺幣仟元折算壹日。扣案之萬能鉗壹支沒收。  2 犯罪事實㈡所示 平板電腦1台及鑰匙1串（均已發還） 石字宏犯侵入住宅竊盜，累犯，處有期徒刑柒月。  3 犯罪事實㈢所示 零錢200元、車用音響1組、行車紀錄器1組、胎壓器1個、電動機車充電器1個。 （另車行照1張不予沒收） 石字宏犯竊盜罪，累犯，處有期徒刑伍月，如易科罰金以新臺幣壹仟元折算壹日。未扣案之犯罪所得之零錢200元、車用音響1組、行車紀錄器1組、胎壓器1個及電動機車充電器1個，均沒收，於全部或一部不能沒收或不宜執行沒收時，追徵其價額。 

附錄本案論罪科刑法條
中華民國刑法第321條
犯前條第1 項、第2 項之罪而有下列情形之一者，處6 月以上5
年以下有期徒刑，得併科50萬元以下罰金：
一、侵入住宅或有人居住之建築物、船艦或隱匿其內而犯之。
二、毀越門窗、牆垣或其他安全設備而犯之。
三、攜帶兇器而犯之。
四、結夥三人以上而犯之。
五、乘火災、水災或其他災害之際而犯之。
六、在車站、港埠、航空站或其他供水、陸、空公眾運輸之舟、
    車、航空機內而犯之。
前項之未遂犯罰之。

中華民國刑法第320條
意圖為自己或第三人不法之所有，而竊取他人之動產者，為竊盜
罪，處5年以下有期徒刑、拘役或50萬元以下罰金。
意圖為自己或第三人不法之利益，而竊佔他人之不動產者，依前
項之規定處斷。
前二項之未遂犯罰之。